【裁判字號】    98,易,1658
【裁判日期】    980720
【裁判案由】    竊盜
【裁判全文】
臺灣臺北地方法院刑事判決              98年度易字第1658號
公  訴  人  臺灣臺北地方法院檢察署檢察官
被      告  丙○○
            乙○○
上列被告等因竊盜案件，經檢察官提起公訴（九十八年度偵字第
一○六五三號），本院判決如下：
    主  文
乙○○共同竊盜，處拘役拾伍日，如易科罰金，以新臺幣壹仟元
折算壹日。
丙○○被訴共同竊盜部分公訴不受理。
    事  實
一、乙○○與丙○○（涉嫌共同竊盜部分，業經本院判決公訴不
    受理，理由詳後）共同基於意圖為自己不法所有之犯意聯絡
    ，於民國九十八年四月二十三日上午十時四十分許，前往臺
    北縣石碇鄉烏塗村橫坪五號前竹林內，徒手竊取丁○○所有
    之桂竹筍三十四支及藥草（俗稱牛奶圃）九株，得手後為丁○○發覺報警，乙○○經警當場查獲，而悉上情。
二、案經丁○○訴由臺北縣政府警察局新店分局報請臺灣臺北地
    方法院檢察署檢察官偵查起訴。
    理  由
壹、有罪部分：
一、程序部分：
    按被告以外之人於審判外之言詞或書面陳述，除法律有規定
    者外，不得作為證據，刑事訴訟法第一百五十九條第一項定
    有明文；另按被告以外之人於審判外之陳述，雖不符前四條
    之規定，而經當事人於審判程序同意作為證據，法院審酌該
    言詞陳述或書面陳述作成時之情況，認為適當者，亦得為證
    據；當事人、代理人或辯護人於法院調查證據時，知有第一
    百五十九條第一項不得為證據之情形，而未於言詞辯論終結
    前聲明異議者，視為有前項之同意；同法第一百五十九條之
    五規定甚明。本案所據以認定被告乙○○犯罪事實之證據，
    其中部分屬傳聞證據，可信之情形存在，依刑事訴訟法第一
    百五十九條之一第二項規定，自具備證據能力外；其餘之傳
    聞證據，因公訴人及被告於本院言詞辯論終結前均未對其證
    據能力聲明異議，本院認該等傳聞證據作成之情況亦無不當
    之情形，依刑事訴訟法第一百五十九條之五規定，該等傳聞
    證據均具備證據能力，合先敘明。
二、實體部分：
  (一)上揭事實業據被告乙○○於本院審理中坦承不諱（見本院卷
    第三四頁反面），經核與告訴人丁○○於本院審理中結證情
    節相符（見本院卷第三二、三三頁），復據證人即本件查獲
    警員甲○○於本院審理中證述明確（見本院卷第三二頁），
    另有臺北縣政府警察局新店分局九十八年四月二十三日搜索
    扣押筆錄（見九十八年度偵字第一○六五三號卷第十四至十
    七頁）、臺北縣政府警察局新店分局贓物認領保管單（見九
    十八年度偵字第一○六五三號卷第二七頁）及現場照片（見
    九十八年度偵字第一○六五三號卷第三五至三八頁）等資料
    附卷足憑，足徵被告乙○○所為自白，核與事實相符，堪以
    採信。綜上所述，本件事證明確，被告乙○○竊盜犯行，堪
    以認定，應依法論科。
  (二)核被告乙○○所為，係犯刑法第三百二十條第一項之竊盜罪
    。而本件警方於查獲被告乙○○時，在被告乙○○身上並無
    發現任何兇器，扣案菜刀一把係警方於被告乙○○所騎乘車
    號：ＣＮＲ—七七○號重型機車後座車廂所查獲，上揭機車
    係停放在之地方土地公廟旁邊之空地，距離被告乙○○竊取
    桂竹筍及牛奶圃之竹林尚有一段距離，須步行十幾分鐘，被
    告乙○○停放機車處與竹林確有明顯區隔等情，業據證人即
    本件查獲警員甲○○於本院審理中證述明確（見本院卷第三
    二頁），堪認被告乙○○於竊取上揭物品當時並無攜帶兇器
    ，係徒手行竊，起訴書認被告乙○○係犯刑法第三百二十一
    條第一項第三款之攜帶兇器竊盜罪，顯係誤認事實，業經檢
    察官於九十八年七月六日本院審理中當庭變更起訴法條為刑
    法第三百二十條第一項之竊盜罪（見本院卷第三三頁反面）
    ，本院自無庸變更起訴法條，附此敘明。而被告乙○○與被
    告丙○○間有犯意聯絡及行為分擔，應論以共同正犯。審酌
    被告乙○○，身強體健，不思上進，恣意竊取他人物品，對
    於他人財產安全及社會秩序產生一定程度之危害，惟念被告
    犯後終知坦承犯行，態度良好，所竊取物品價值甚低，及其
    品行、生活狀況、智識程度等一切情狀，量處如主文所示之
    刑，並諭知易科罰金之折算標準。末查，扣案之菜刀一把，
    雖係共犯即被告丙○○所有，然非被告二人用以行竊之工具
    ，已如前述，爰不另為沒收之諭知，併此敘明。
貳、公訴不受理部分：
一、公訴意旨略以：被告丙○○與被告乙○○共同基於意圖為自
    己不法所有之犯意聯絡，於九十八年四月二十三日上午十時
    四十分許，前往臺北縣石碇鄉烏塗村橫坪五號前竹林內，徒
    手竊取丁○○所有之桂竹筍三十四支及藥草（俗稱牛奶圃）
    九株，得手後嗣為丁○○發覺報警，而悉上情等語，因認被
    告丙○○涉犯刑法第三百二十條第一項之竊盜罪嫌（起訴書
    原認被告丙○○係犯刑法第三百二十一條第一項第三款之攜
    帶兇器竊盜罪，業經檢察官於九十八年七月六日本院審理中
    當庭變更起訴法條為刑法第三百二十條第一項之竊盜罪《見
    本院卷第三三頁反面》）。
二、按告訴乃論之罪，告訴人於第一審辯論終結前得撤回其告訴
    ，又告訴經撤回者，應諭知不受理之判決，並得不經言詞辯
    論為之，刑事訴訟法第二百三十八條第一項、第三百零三條
    第三款及第三百零七條分別定有明文。
三、經查，本件竊盜案件，公訴人認被告丙○○係涉犯刑法第三
    百二十百條第一項之竊盜罪嫌，依同法第三百二十四條第二
    項之規定，於直系血親、配偶、同財共居親屬或其他五親等
    內血親、三親等內姻親之間，須告訴乃論。經查，本件告訴
    人丁○○係被告丙○○之舅舅，其二人間具有三親等旁係血
    親關係等情，業據被告丙○○及告訴人丁○○於本院審理中
    陳述明確（見本院卷第三一頁），而告訴人丁○○於九十八
    年七月六日本院審理中已當庭撤回對被告丙○○所提竊盜告
    訴，有刑事撤回告訴狀在卷可參（見本院卷第四十頁），按
    諸上揭規定，本件就被告丙○○部分爰不經言詞辯論，逕為
    諭知不受理之判決。
據上論斷，應依刑事訴訟法第二百九十九條第一項前段、第二百
八十四條之一、第三百零三條第三款、第三百零七條，刑法第二
十八條、第三百二十條第一項、第四十一條第一項前段，刑法施
行法第一條之一第一項、第二項前段，判決如主文。
本案經檢察官羅月君到庭執行職務。
中    華    民    國    98    年    7     月    20    日
                  刑事第十四庭  法  官  李家慧
以上正本證明與原本無異。
如不服本判決應於收受送達後10日內向本院提出上訴書狀，並應
敘述具體理由；其未敘述上訴理由者，應於上訴期間屆滿後20日
內向本院補提理由書（均須按他造當事人之人數附繕）「切勿逕
送上級法院」。
                                書記官  鄭淑丰
中    華    民    國    98    年    7     月    20    日
附錄本件論罪科刑法條：
中華民國刑法第320條
（普通竊盜罪、竊佔罪）
意圖為自己或第三人不法之所有，而竊取他人之動產者，為竊盜
罪，處5年以下有期徒刑、拘役或5百元以下罰金。
意圖為自己或第三人不法之利益，而竊佔他人之不動產者，依前
項之規定處斷。
前二項之未遂犯罰之。


司法院資訊處製作；財團法人民間司法改革基金會備份。
